臺北高等行政法院判決
　　　　　　　　　　　　　　　　　　 93年度訴字第01291號
　　　　　　　　　　　　　　　.
原　　　告　達飛國際企業股份有限公司
代　表　人　甲○○
訴訟代理人　丙○○
被　　　告　臺北市政府衛生局
代　表　人　宋晏仁（局長）住同上
訴訟代理人　乙○○
上列當事人間因食品衛生管理法事件，原告不服臺北市政府中華
民國93年3月3日府訴字第09304128400號訴願決定，提起行政訴
訟。本院判決如下：
　　主  文
原告之訴駁回。
訴訟費用由原告負擔。
　　事  實
一、事實概要：原告代理進口販售之「小麥克蘇格蘭奶油糖」產
    品，於民國92年6月13日經臺南縣衛生局於該轄內七股鄉大
    埕村365號「正味珍餅店」查獲有6包系爭產品，包裝上未標
    示電話號碼及成分，乃以92年7月28日衛食字第0920023844
    號函轉原處分機關處理，被告乃以92年8月12日北市衛7字第
    09234685 500號函囑臺北市大安區衛生所調查，該所於92年
    8月15日訪談原告委任之代理人丙○○並當場製作談話紀錄
    後，以92年8月15日北市安衛二字第09230737300號函報請被
    告核處。為確認系爭違規產品之來源，被告乃以92年8月29
    日北市衛7字第09235409600號函請臺南縣衛生局再為確認，
    經該局以92年9月3日衛食字第0920030278號函查復被告，並
    檢附92年9月1日訪談「正味珍餅店」負責人馬蔡秋冷之食品
    衛生現場調查紀錄表等相關資料略以：「主旨：有關本局於
    92年6月13日... 查獲達飛國際企業（股份）有限公司製造
    之『小麥克蘇格蘭奶油糖』產品，未標示成分、電話號碼乙
    案... 說明...：二、據正味珍餅店負責人（馬）蔡秋冷君
    稱示：所販售之『小麥克蘇格蘭奶油糖』係達飛國際企業（
    股份）有限公司南部經銷商廣裕興業有限公司（住址：台南
    市安平工業區○○路416之1號，電話：0000000）運送至店
    舖，再販售給消費者。... 」被告乃以92年9月12日北市衛7
    字第09235897300號函囑臺北市大安區衛生所調查，該所於
    92年9月16日訪談原告委任之代理人丙○○並當場製作談話
    紀錄後，以92年9月16日北市安衛二字第09230837200號函報
    請被告核處。經被告核認原告違反食品衛生管理法第17條第
    1項規定，乃依同法第29條第1項第3款及第33條第2款規定，
    以92年9月23日北市衛7字第09236195100號行政處分書，處
    以原告新台幣（以下同）3萬元罰鍰，並命於文到1個月內將
    系爭產品回收改正完成。原告不服，提起訴願，經訴願決定
    駁回，原告猶未甘服，遂向本院提起行政訴訟。
二、兩造聲明：
　(一)原告聲明：
    1.原處分及訴願決定均撤銷。
    2.訴訟費用由被告負擔。
　(二)被告聲明：
    1.駁回原告之訴。
    2.訴訟費用由原告負擔。
三、兩造之主張：
甲、原告主張：
  (一)原告進口之蘇格蘭小麥克糖在進貨之前即已要求出口商應印
    製中文標示，以符本國政府之相關規定，但出口商疏忽，僅
    印製公司名稱及地址，原告提出貨時即已發現；因此除了要
    求出口商說明之外，亦自行印製貼紙，僱請倉儲人員全面黏
    貼以配合政府政策。台北市衛生所人員曾電告，欲至倉庫查
    核，並至公司瞭解全案，亦無下文，即逕行告發、如此官僚
    作風實令市民不服。
  (二)本案僅以台南縣衛生局查獲之「一包」無中文標示之奶油糖
    即遽以查處（此數字乃台北市衛生局云）。並經原告業務經
    理丙○○君兩次說明，均未穫採信，試問，如此查處方式，
    如何令正規經營之企業心服口服？況且，查處之地區為台南
    縣之餅店、原告經向經銷商確認，係有中文標示，為何縣衛
    生局未向上游廠商查訪，而直接向進口商開罰？
  (三)原告再次強調、進口之奶油糖均經誌標處理才上市，原告有
    人證、物證，貼紙是自然脫落或人謀不臧（有心人士刻意製
    造事端），均非原告所能理解，況且貼紙脫落，查核人員可
    請該販售者再貼即可，縱令法曹亦時以「微罪不舉」未教化
    民眾。一包奶油糖僅售10元，以此入罪今市民深或遺憾，懇
    請貴院詳查案情，以還市○○道。
乙、被告主張：
  (一)原告辯稱：原告進口「小麥克蘇格蘭奶油糖」在進貨之前即
    已要求出口商印製中文標示以符本國政府之相關規定，但出
    口商疏忽，僅印製公司名稱及地址，原告提出貨時即已發現
    ... 自行印製貼紙僱請倉儲人全面黏貼以配合政府政策云云
    。按食品衛生管理法第17條前揭規定及食品衛生管理法施行
    細則第13條第3款規定：「由國外輸入者，應依本法第17 條
    之規定加中文標示，始得輸入。但需再經改裝、分裝或其他
    加工程序者，得於銷售前完成中文標示。」，原告理應將系
    爭產品於銷售前依食品衛生管理法第17條之規定標示之。
  (二)原告又辯稱：系爭產品僅以台南縣衛生局查獲「一包」無中
    文標示之奶油糖即遽以查處（此數字乃台北市衛生局云），
    並經原告業務經理丙○○兩次說明，均未獲採信云云。查原
    告代理人丙○○分別於92年8月15日及9月16日至臺北市大安
    區衛生所製作談話紀錄，被告從未說明臺南縣衛生局查獲「
    一包」無中文標示之奶油糖。據臺南縣衛生局92年7月28 日
    衛食字第0920023844號函檢附抽驗物品送驗單記載「架上有
    6包抽2包送局」，原告主張臺南縣衛生局查獲「一包」無中
    文標示乙節，與案內事證不符。
  (三)原告復辯稱：原告再強調進口奶油糖均經貼標處理才上市
    ... 貼紙是自然脫落或人謀不藏（有心人士刻意製造事端）
    ，均非原告所能理解，況且貼紙脫落，查核人員可請該販售
    者再貼即可云云。案據臺南縣衛生局查獲系爭標示產品於92
    年6月13日正味珍餅店陳售架上6包不合格產品，並均張貼標
    籤（無標示電話號碼、成分），非貼紙脫落情況，該局僅抽
    驗2包為證（如抽驗物品送驗單），並非該公司所言貼紙是
    自然脫落或人謀不藏（有心人士刻意製造事端），唯經原告
    提供之「小麥克蘇格蘭奶油糖」標籤資料，顯示事後才印製
    貼合法標示為由，冀欲免責，故被告並無違誤或不當，從而
    揆諸前揭法條規定，原告尚難事後主張藉詞脫責，原告訴辯
    之詞，不足採信，被告所為處分，依法並無不合。
　　理  由
一、本件被告之代表人原為張珩，自94年1月31日變更為宋晏仁
    ，是其聲明承受訴訟，核無不合，應予准許。
二、按「有容器或包裝之食品、食品添加物，應以中文及通用符
    號顯著標示下列事項於容器或包裝之上：一、品名；二、內
    容物名稱及重量；其為兩種以上混合物時，應分別標明；三
    、食品添加物名稱；四、廠商名稱、電話號碼及地址。輸入
    者，應註明國內負責廠商名稱、電話號碼及地址；五、有效
    日期。經中央主管機關公告指定須標示製造日期或保存期限
    或保存條件者，應一併標示之。六、其他經中央主管機關公
    告指定之標示事項。」、「食品、食品添加物、食品器具、
    食品容器、食品包裝或食品用洗潔劑，經依第24條規定抽查
    或檢驗者，由當地主管機關依抽查或檢驗結果為下列之處分
    ... 三、標示違反第17條、第18條或第19條第1項規定者，
    應通知限期回收改正；屆期不遵行或違反第19條第2項規定
    者，沒入銷毀之。」及「有下列行為之一者，處新臺幣3萬
    元以上15萬元以下罰鍰；1年內再次違反者，並得廢止其營
    業或工廠登記證照︰... 二、違反... 第17條第1項... 規
    定者。」分別為行為時食品衛生管理法第17條第1項、第29
    條第1項第3款及第33條第2款所明定。
三、本件係原告代理進口販售之「小麥克蘇格蘭奶油糖」產品，
    於92年6月13日經臺南縣衛生局於該轄內七股鄉大埕村365
    號「正味珍餅店」查獲有6包系爭產品，包裝上未標示電話
    號碼及成分，乃函轉被告關處理，被告認原告違反食品衛生
    管理法第17 條第1項規定，乃依同法第29條第1項第3款及第
    33條第2款規定，處以原告3萬元罰鍰，並命於文到1個月內
    將系爭產品回收改正完成。原告則不服，為如事實欄所載之
    主張。
四、經查：
  (一)本件原告所代理進口販售之「小麥克蘇格蘭奶油糖」產品，
    於92年6月13日經臺南縣衛生局於該轄內七股鄉大埕村365
    號「正味珍餅店」查獲有6包系爭產品，包裝上未標示電話
    號碼及成分之事實，有進口報單、臺南縣衛生局92年6月13
    日抽驗物品送驗單等影本各一紙在卷足憑，且原告代理人丙
    ○○92年9月16日在臺北市大安區衛生所訪談中亦未爭執，
    是原告違規事證，洵堪認定。
  (二)依食品衛生管理法施行細則第13條第3款規定：「由國外輸
    入者，應依本法第17條之規定加中文標示，始得輸入。但需
    再經改裝、分裝或其他加工程序者，得於銷售前完成中文標
    示。」，查系爭「小麥克蘇格蘭奶油糖」產品，係原告由國
    外輸入有容器或包裝之食品，依上開食品衛生管理法第17條
    第1項第4款及同法施行細則第13條第3款規定，應標示國內
    負責廠商電話號碼及該產品成分；然原告代理進口販售之系
    爭產品既未標示廠商電話號碼及成分，即已違反前揭食品衛
    生管理法第17條第1項第4款規定，被告依同法第29條第1項
    第3款及第33條第2款規定，處以原告3萬元罰鍰，並命於文
    到1個月內將系爭產品回收改正完成，依法自無不合。
  (三)至原告所主張其所進口奶油糖均經貼標處理才上市，貼紙是
    自然脫落，查核人員可請該販售者再貼即可乙節；查依臺南
    縣衛生局查獲系爭標示產品於92年6月13日正味珍餅店陳售
    架上6包不合格產品，均張貼有標籤，僅該標籤無標示電話
    號碼及成分，並非貼紙脫落情況，是原告上開主張，自難可
    採。另原告主張臺南縣衛生局僅查獲一包系爭產品無中文標
    示乙節，與前開臺南縣衛生局 92年6月13日抽驗物品送驗單
    所載事證不符；此外原告亦未具體舉證以實其說，是其主張
    亦難可採。
五、綜上所述，原處分依法並無不合，訴願決定予以維持，亦無
    違誤；原告徒執前詞，聲請撤銷原處分及訴願決定，為無理
    由，應予駁回。
據上論結，本件原告之訴為無理由，爰依行政訴訟法第98條第3
項前段，判決如主文。
中　　華　　民　　國　　94　　年　　4　　月　　28　　日
                     第七庭審判長法  官　鄭　小　康
                                 法  官　李　玉　卿
                                 法  官　黃　秋　鴻
上為正本係照原本作成。
如不服本判決，應於送達後20日內，向本院提出上訴狀並表明上
訴理由，如於本判決宣示後送達前提起上訴者，應於判決送達後
20日內補提上訴理由書（須按他造人數附繕本）。
中　　華　　民　　國　　94　　年　　4　　月　　28　　日
 　　  　　                 　　   　 書記官  王琍瑩
